臺灣高雄地方法院刑事判決　　　　　　100年度簡上字第573號
上　訴　人
即　被　告　呂誠泰
上列上訴人即被告因涉犯詐欺案件，不服本院高雄簡易庭100年
度簡字第4405號中華民國100年8月22日第一審簡易判決（臺灣高
雄地方法院檢察署檢察官起訴案號：100年度偵字第8631號）提
起上訴，本院管轄之第二審合議庭判決如下：
    主  文
上訴駁回。
    事  實
一、呂誠泰明知金融機構之帳戶為個人理財之重要工具，係個人
    財產、信用之表徵，如將帳戶之金融卡及密碼交予他人使用
    ，將有作為財產犯罪工具之可能，且亦知詐欺集團經常利用
    所取得之他人存款帳戶進行轉帳，目的即在取得詐欺款項並
    掩飾其等犯行，以逃避執法人員之查緝，竟仍容任所提供之
    帳戶可能被詐欺集團用以為詐欺取財結果之發生，而基於幫
    助他人實施詐欺取財犯罪之不確定故意，於民國（下同）99
    年5月中旬某日，在不詳地點，將其向中華郵政股份有限公
    司高雄桂林郵局申設取得之00000000000000號帳戶(下稱系
    爭郵局帳戶）之提款卡及密碼，提供予真實姓名年籍不詳之
    詐欺集團成員使用。詎該詐欺集團成員在取得系爭郵局帳戶
    之金融卡及密碼後，即基於意圖為自己不法所有之犯意聯絡
    ，分別於：
  (一)99年6月3日前某日，該詐欺集團成員先在YAHOO奇摩網站，
    以即時通帳號：noodles_ah@hotmail.com@@imm為出賣人，
    刊登拍賣冷氣，並以0000000000/0000000000號電話為賣方
    聯絡電話之不實訊息。適李智偉上網瀏覽該訊息而陷於錯誤
    參與競標，以新臺幣（下同）8,200元標得該商品，並依得
    標信指示，於99年6月3日14時57分16秒，在花蓮縣吉安鄉慶
    豐郵局，以ATM匯款8,200元至系爭郵局帳戶內。
  (二)99年5月16日前某日，該詐欺集團成員先在YAHOO奇摩網站，
    以即時通帳號：li.minghao1987@hotmail.com為出賣人，刊
    登「LV M40143保證真品」拍賣牛皮咖啡色包包，並以00000
    00000/0000000000號電話為賣方聯絡電話之不實訊息。適賴
    詩芩上網瀏覽該訊息而與對方聯繫後陷於錯誤參與競標，以
    15,000  元標得該商品，並依得標信指示，先給付定金2000
    元後，再於99年6月3日12時22分許，在臺北市大安區○○○
    路○段122號華泰銀行，以ATM匯款13,000元至系爭郵局帳戶
    內。
  (三)99年6月2日前某日，該詐欺集團成員先在在集集市場拍賣網
    （起訴書誤載為奇集集市場）以帳號：AnoＺ000000000000為
    出賣人，出售HITACHI牌547公升5門電冰箱1台與wii遊戲機1
    台及配件，並以0000000000號電話為賣方聯絡電話之不實訊
    息。適陳美鈴（起訴書誤載為陳美玲）上網瀏覽該訊息而陷
    於錯誤，以新臺幣（下同）12,000元購買該商品，並依指示
    於於99年6月3日14時42分許，在臺北市信義區○○○路○段
    321號華泰銀行，以ATM匯款12,000元至系爭郵局帳戶內。
  (四)99年6月3日前某日，該詐欺集團成員先在YAHOO奇摩網站，
    以帳號：B00000000為出賣人，刊登拍賣西堤餐卷之不實訊
    息。適王乃玉上網瀏覽該訊息而陷於錯誤參與競標，以2,00
    8元標得該商品，並依得標信指示於99年6月3日16時43分許
    ，在新竹市○○街381號OK便利商店，以ATM匯款2,008至系
    爭郵局帳戶內。
  (五)99年6月3日前某日，該詐欺集團成員先在YAHOO奇摩網站，
    以MSN帳號：bryanty87@hotmail.com為出賣人，刊登拍賣二
    手數位相機canon牌powershot g11，並以0000000000號為賣
    家聯絡電話之不實訊息。適吳佩珊上網瀏覽該訊息而陷於錯
    誤參與競標，以7,200元標得該商品，並依得標信指示於99
    年6月3日16時2分許，以網路ATM匯款7,200元至系爭郵局帳
    戶。上開款項，旋遭前開詐騙集團提領一空，嗣李智偉等人
    發覺受騙，報警循線查悉上情。
二、案經李智偉、賴詩芹、王乃玉、吳佩珊訴由高雄市政府警察
    局小港分局移由臺灣高雄地方法院檢察署檢察官偵查提起公
    訴。
    理  由
壹、證據能力部分
一、按被告以外之人於審判外之陳述，雖不符前4 條之規定，而
    經當事人於審判程序同意作為證據，法院審酌該言詞陳述或
    書面陳述作成時之情況，認為適當者，亦得為證據，刑事訴
    訟法第159 條之5 第1 項定有明文。
二、本案認定事實所引用之卷內證據資料，除原已符同法第159
    條之1至第159條之4規定，及法律另有規定等傳聞法則例外
    規定，而得作為證據外，並無證據證明係公務員違背法定程
    式所取得，而檢察官及被告於本院行準備程序及審判程序時
    ，均同意其作為本案證據之證據能力，且本院審酌前揭陳述
    作成時之情況，並無違法取證之瑕疵，亦認以之作為證據為
    適當，是本件有關被告以外之人於審判外之言詞或書面陳述
    等供述證據，依前揭法條意旨，自均得為證據。
貳、本院得心證理由
一、按第二審判決書，得引用第一審判決書所記載之事實、證據
    及理由，對案情重要事項第一審未予論述，或於第二審提出
    有利於被告之證據或辯解不予採納者，應補充記載其理由，
    刑事訴訟法第373 條定有明文。
二、經查：
  (一)本案經被告到庭為有罪之陳述且經本院審理結果，認原審判
    決認事用法及量刑均無不當，應予維持，並引用原審判決書
    所載之證據及理由，合先敘明。另分別補充下列理由：
  本件被告犯罪事證既屬明確，原審依刑事訴訟法第449條第2
    項、第3項、第454條第2項，刑法第339條第1項、第30條第1
    項前段、第2項、第55條，刑法施行法第1條之1之規定，並
    審酌被告將帳戶資料提供他人為詐欺取財使用，紊亂社會正
    常交易秩序，並使不法之徒藉此輕易詐取財物，檢警難以追
    查緝捕，更造成被害人求償上之困難，所造成之危害非輕，
    且未彌補被害人之損失，其行為確屬不該，惟念及被告犯後
    坦承犯行，已明白自身行為不當之處，堪認具有悔意，參以
    本件被害之人數、遭受詐騙所受之損失、被告行為僅為幫助
    ，對於犯罪過程並無支配力，及被告之智識程度為國中畢業
    ，現從工，每月收入約15,000元等一切情狀，量處被告有期
    徒刑3月，併依刑法第41條第1項前段規定諭知以新臺幣1千
    元折算1日之易科罰金折算標準，其認事用法核無違誤，量
    刑亦屬妥適。
  被告上訴意旨以伊為本案犯行時未滿22歲，社會歷練不深，
    因案發之前家中經濟狀況不良，才誤踏求職陷阱，對伊金融
    卡被詐騙集團使用坦承錯誤，並獲被害人李智偉願意無條件
    原諒，陳美鈴、王乃玉願意在金錢上以分期方式作為和解，
    為免伊另案緩刑遭撤銷而請求改判拘役50日等詞，雖被告有
    所述積極尋求與被害人和解，惟除被害人李智偉向本院稱願
    意給被告機會、被害人陳美鈴、王乃玉同意被告以分期還款
    （見本院卷頁22-23所附電話記錄）外，卷內僅有被告與被
    害人賴詩芩訂立之和解書（見本院卷頁49），均未見有被告
    實際履行分期賠償之行為，單以上開被害人之願意原諒及和
    解書面，僅能認定被告犯後態度確有反省悔過並彌補被害損
    失之意願，但對於實際受害之填補效果尚缺實證，且以被告
    幫助詐欺取財之犯罪總額達42,408元及刑法第75條之1第1項
    第1款並不以在緩刑期前因故意犯他罪而在緩刑期內受得易
    科罰金之確定宣告係有期徒刑或拘役而有不同，均同應為緩
    刑是否難收其預期效果而有執行刑罰之必要之考量，自不能
    以此認定原審有因未及審酌被告與被害人和解之量刑事由而
    予以撤銷改判之必要，是被告前揭上訴意旨指摘原判決不當
    提起上訴，為無理由，應予駁回。
參、綜合以上，應依刑事訴訟法第455 條之1 第1 項、第3 項、
    第368 條、第373 條，判決如主文。
中    華    民    國   100    年    11    月    30    日
                  刑事第十三庭  審判長法  官  黃蕙芳
                                      法  官  陳筱雯
                                      法  官  楊智守
以上正本證明與原本無異。
不得上訴。
中    華    民    國   100    年    11    月    30    日
                                      書記官  蔡毓琦